【裁判字號】    91,易,2602
【裁判日期】    920313
【裁判案由】    竊盜
【裁判全文】
臺灣臺中地方法院刑事判決                        九十一年度易字第二六二號
    公  訴  人  臺灣臺中地方法院檢察署檢察官
    被      告  甲○○
                己○○
右列被告因竊盜案件，經檢察官提起公訴（九十一年度偵字第一二○二一號），本院
判決如左：
    主  文
甲○○結夥三人以上竊盜，處有期徒刑陸月，如易科罰金，以參佰元折算壹日。
己○○結夥三人以上竊盜，累犯，處有期徒刑柒月。
    事  實
一、己○○於民國八十四年間，曾因違反肅清煙毒條例及麻醉藥品管理條例罪，經台
    灣高等法院臺中分院分別判處有期徒刑三年二月、七月，應執行有期徒刑三年五
    月確定，又於八十五年間因竊盜罪，經本院判處有期徒刑七月確定，以上諸罪接
    續執行至八十七年六月十二日假釋出獄，嗣假釋經撤銷，所餘殘刑再入監執行至
    九十年六月五日完畢。猶不知悔改，復與甲○○、戊○○基於意圖為自己不法所
    有之犯意聯絡，於九十一年六月十四日上午十一時許，由甲○○駕駛其所有車牌
    ＳＱ－８０３０號自小貨車搭載己○○、戊○○至台中縣清水鎮海風里舊大楊國
    小附近約一百公尺處，停車後，渠三人一起進入大楊國小二樓，共同以徒手拆下
    之方式，竊取該國小教室之鋁門十個、鋁窗四十六個（價約新台幣一萬五千元）
    ，得手後，將之放在地上疊成三堆，於搬離現場前，旋為海風里里長丙○○發覺
    報警，而於當日十一時五十分許，遭警當場逮獲。（戊○○部分併於本院九十一
    年度易字第二三九四號案審理）
二、案經台中縣警察局清水分局報請臺灣臺中地方法院檢察署檢察官偵查起訴。
    理  由
一、訊據被告甲○○、己○○均矢口否認為右揭竊行，均辯稱：當天係因被告己○○
    欲到附近訪友，適該友人不在，為等候該友人，渠二人方進入該國小內走走，而
    戊○○則在車旁等候，未隨同進入云云，本院經訊問共犯戊○○，其亦如是說。
    經查，(1)證人丙○○在本院稱：「那天我帶人在清掃馬路，接到里民丁○○打電
    話給我說有人在國小內偷竊鋁門窗，我就開車趕過去，正看到兩人在二樓拆窗戶
    ，其中一個甲○○看得較清楚，另一個瘦瘦高高是照片中己○○，我就打電話報
    警，沒多久他們三人一起從樓梯下來繞道後面再走向校門，他們到校門時我也在
    校門口，但我不敢叫他們，他們就走出去，後來警察來了，可能有看到他們，但
    是直接到大門問我，我跟警察說那三個，警車才回頭去抓他們」（參本院九十一
    年十一月十九日訊問筆錄），此與其在警詢及檢察官偵訊中所陳述之內容相核，
    完全相符，此有各該筆錄在卷可佐，證人丁○○稱：「我家在國小大門口對面，
    當天我聽到拆除聲音還有兩三人在講話的聲音，就告訴里長，是他去報案，因為
    前一天國小也被竊沒抓到，所以我一聽到就懷疑，立刻通知里長」（參本院九十
    二年二月十一日訊問筆錄），當天逮獲被告等人之警員乙○○稱：「丙○○告知
    有三名偷竊鋁門窗，我們趕過去在國小前面馬路，看到被告三人出現，起先不知
    道是否他們三人，後來我們先到校園等丙○○告知，丙○○跟我們說剛遇見的那
    三人就是小偷，我們詢問他們，他們不肯承認，可是丙○○指認是他們沒錯」（
    參本院九十一年十月三十一日訊問筆錄），足徵被告二人在拆卸鋁門窗時，為丙○○所目睹，且渠二人與戊○○一起從校園內走出來之情，亦經丙○○及乙○○
    陳述明確，(2)於警詢中被告甲○○稱：「我當時與己○○、戊○○三人進去大楊
    國小走走而已」（參偵卷第二一頁筆錄），被告己○○稱：「我們三人都有到每
    間教室走動，看一看」（參偵卷第二三頁背面筆錄），另被告二人及共犯戊○○
    當天在堆放被拆下之鋁門窗附近地上，均留有鞋印，此有照片六張（鞋印與渠三
    人當天所穿之鞋子比對，完全符合）附卷可稽，顯見共犯戊○○，確有一起進入
    該校園，(3)丙○○稱：「當天校園內只有他們三人，沒有其他人」（參本院九十
    一年十一月十九日訊問筆錄），被告甲○○稱：「我們進去當時，校園內沒有看
    到其他人」（參本院九十一年十月三十一日訊問筆錄），而按丙○○與被告二人
    及共犯戊○○並無仇隙，其若未親眼目睹被告二人在拆卸鋁門窗，應無故意誣指
    之理，且當時校園內除渠三人外既無其他人，則丙○○當無誤指之情；綜上所述
    並參以被告甲○○於本院稱其另有轎車（參本院九十二年三月六日審判筆錄），
    卻駕駛僅供二人乘坐之小貨車（參偵卷第三五頁照片）三人共乘前往，其舉與常
    情亦有乖違之處，而認被告二人所辯僅係卸責之詞，不足採信。此外本件復有贓
    物領據一紙存卷可憑，事證已臻明確，被告二人之犯行均堪認定。
二、核被告二人所為，均係犯刑法第三百二十一條第一項第四款之結夥三人竊盜罪，
    渠二人與戊○○有犯意聯絡及行為分擔，均為共同正犯。又被告己○○於八十四
    年間，曾因違反肅清煙毒條例及麻醉藥品管理條例罪，經台灣高等法院臺中分院
    分別判處有期徒刑三年二月、七月，應執行有期徒刑三年五月確定，又於八十五
    年間因竊盜罪，經本院判處有期徒刑七月確定，以上諸罪接續執行至八十七年六
    月十二日假釋出獄，嗣假釋經撤銷，所餘殘刑再入監執行至九十年六月五日完畢
    ，此有台灣高等法院被告全國前案紀錄表在卷可按，其受有期徒刑之執行完畢後
    ，五年以內再犯本件有期徒刑以上之罪，為累犯，應依刑法第四十七條規定，加
    重其刑。爰審酌被告二人犯後尚無悔意、態度不佳，惟所竊之物價值不高且已發
    交丙○○領回保管所生危害非鉅等一切情狀，分別量處如主文所示之刑，被告甲○○部分，並諭知易科罰金之折算標準。
據上論斷，應依刑事訴訟法第二百九十九條第一項前段，刑法第二十八條、第三百二
十一條第一項第四款、第四十七條、第四十一條第一項前段，罰金罰鍰提高標準條例
第二條，判決如主文。
中      華      民      國    九十二    年      三      月     十三     日
                                        法  官  李  秋  娟
右正本證明與原本無異。
如不服本判決，應於判決送達後十日內向本院提出上訴狀，上訴於臺灣高等法院臺中
分院( 須附繕本 )。
                                        書記官
中      華      民      國    九十二    年      三      月     十三     日
附錄論罪科刑法條
中華民國刑法第三百二十一條
犯竊盜罪而有左列情形之一者，處六月以上五年以下有期徒刑：
一  於夜間侵入住宅或有人居住之建築物、船艦或隱匿其內而犯之者。
二  毀越門扇、牆垣或其他安全設備而犯之者。
三  攜帶兇器而犯之者。
四  結夥三人以上而犯之者。
五  乘火災、水災或其他災害之際而犯之者。
六  在車站或埠頭而犯之者。
前項之未遂犯罰之。


司法院資訊處製作；財團法人民間司法改革基金會備份。
